【裁判字號】    96,上訴,5341
【裁判日期】    970131
【裁判案由】    毒品危害防制條例
【裁判全文】
臺灣高等法院刑事判決                96年度上訴字第5341號
上  訴  人
即  被  告  甲○○
上列上訴人因毒品危害防制條例案件，不服臺灣板橋地方法院96
年度訴字第2642號，中華民國96年11月23日第一審判決（起訴案
號：臺灣板橋地方法院檢察署96年度毒偵字第3462號），提起上
訴，本院判決如下：
    主  文
上訴駁回。
    事  實
一、甲○○前因施用毒品案件，經原審於民國九十四年十二月二
    十九日以九十四年度毒聲字第二六九三號裁定送觀察、勒戒
    後，認無繼續施用毒品之傾向，已於九十五年二月二十一日
    釋放出所，並由臺灣板橋地方法院檢察署檢察官以九十四年
    核退毒偵字第二五二二號為不起訴處分確定。復因施用毒品
    案件，經本院於九十六年二月十五日以九十六年度簡字第二
    三號判決判處有期徒刑四月確定，已於九十六年三月十九日
    易科罰金執行完畢。詎仍不知悛悔，又基於施用第一級毒品
    海洛因、第二級毒品甲基安非他命之犯意，於九十六年四月
    三十日上午十時許，在臺北縣中和市○○路上某處之車內，
    將海洛因、甲基安非他命置於吸食器內燒烤施用。嗣於同年
    月三十日下午三時五十分許，在臺北縣中和市○○街四五號
    「青山商務汽車旅館」二一八號房內為警查獲。
二、案經海岸巡防總局北部地區巡防局移送臺灣板橋地方法院檢
    察署檢察官偵查起訴。
    理  由
一、訊據被告甲○○對於上揭施用第一級毒品海洛因、第二級毒
    品甲基安非他命之犯行於原審坦承不諱。被告為警查獲時所
    採之尿液，分別以ＥＩＡ酵素免疫分析法初驗、ＧＣ／ＭＳ
    氣相層析質譜儀法確認複驗後均呈安非他命類、鴉片類之陽
    性反應，此有九十六年五月十四日瑞芳醫事檢驗所出具之檢
    驗報告書、法務部調查局九十六年十月十二日調科壹字第○
    九六○○四四一七二○號鑑定書各一紙附卷足考。被告前因
    施用毒品案件，經原審於九十四年十二月二十九日以九十四
    年度毒聲字第二六九三號裁定送觀察、勒戒後，認無繼續施
    用毒品之傾向，已於九十五年二月二十一日釋放出所，並由
    臺灣板橋地方法院檢察署檢察官以九十四年核退毒偵字第二
    五二二號為不起訴處分確定，被告本件施用毒品犯行，係在
    上揭觀察勒戒執行完畢釋放後，五年內再犯，合於毒品危害
    防制條例第二十三條第二項之起訴條件，有臺灣高等法院被
    告前案紀錄表、法務部在監在押資料表附卷可按。被告自白
    與事實相符，事證明確，犯行洵堪認定，應依法論科。
二、原審按第一級毒品海洛因及第二級毒品安非他命之施用方式
    ，依施用者之使用習慣而有所不同，並無一定模式可循。依
    法務部調查局以往鑑定之經驗，確曾於毒品證物及吸食工具
    等之檢驗發現前二者毒品摻雜之案例，故研判應有施用者將
    二者同置於吸食器內施用之可能（相關文獻有法務部調查局
    九十一年六月二十八日調科壹字第○九一○○四二五一一○
    號函、行政院衛生署管制藥品管理局九十三年九月六日管檢
    字第○九三○○○八一一二號函足資參照）。被告於上揭觀
    察勒戒期滿釋放後，再將第一級毒品海洛因、第二級毒品甲
    基安非他命混合方式施用之行為，核其所為，係犯毒品危害
    防制條例第十條第一項施用第一級毒品罪、同條第二項施用
    第二級毒品罪。其施用前後非法持有第一級毒品海洛因、第
    二級毒品甲基安非他命之犯行，為施用毒品之當然手段行為
    ，應為施用毒品之行為所吸收，均不另論罪。被告以一施用
    行為同時觸犯施用第一級毒品罪、施用第二級毒品罪，為想
    像競合犯，依刑法第五十五條之規定，應從一重之施用第一
    級毒品罪論處。被告曾因施用毒品案件，經原審於九十六年
    二月十五日以九十六年度簡字第二三號判決判處有期徒刑四
    月確定，已於九十六年三月十九日易科罰金執行完畢，此有
    臺灣高等法院被告前案紀錄表在卷可按，被告於五年以內，
    故意再犯本件最重本刑為有期徒刑以上之罪，係累犯，應依
    刑法第四十七條第一項之規定加重其刑。爰審酌被告履次施
    用毒品而不思悔改，品行不端，意志力薄弱，其施用毒品經
    觀察勒戒後，仍無法斷絕施用毒品惡習，若非將其處以較長
    之刑期，與社會上毒品來源隔離，使其能深自反省，斷絕與
    毒品之接觸，不足以助其戒絕毒癮並懲所犯及被告犯罪後對
    於施用毒品之犯行，已經坦承，態度良好等一切情狀，適用
    毒品危害防制條例第十條第一項、第二項，刑法第十一條前
    段、刑法第五十五條、第四十七條第一項，判決甲○○施用
    第一級毒品，累犯，處有期徒刑拾月。其認事用法，核無違
    誤。上訴意旨，仍執陳詞，指摘原判決不當，為無理由，應
    予駁回。
被告經合法傳喚無正當理由未到庭，爰不待其陳述，逕行判決。
據上論斷，應依刑事訴訟法第368 條、第371 條，判決如主文。
本案經檢察官劉靜婉到庭執行職務。
中    華    民    國    97    年    1     月    31    日
                  刑事第八庭 審判長法  官  鄭文肅
                                   法  官  蔡光治
                                   法  官  陳貽男
以上正本證明與原本無異。
如不服本判決，應於收受送達後十日內向本院提出上訴書狀，其
未敘述上訴之理由者並得於提起上訴後十日內向本院補提理由書
（均須按他造當事人之人數附繕本）。
                                   書記官  王泰元
中    華    民    國    97    年    2     月    13    日
附錄本案所犯法條全文
毒品危害防制條例第10條
施用第一級毒品者，處 6 月以上 5年以下有期徒刑。
施用第二級毒品者，處 3 年以下有期徒刑。


司法院資訊處製作；財團法人民間司法改革基金會備份。
